【裁判字號】    90,交易,341
【裁判日期】    900816
【裁判案由】    過失傷害等
【裁判全文】
臺灣臺南地方法院刑事判決                          九十年度交易字第三四一號
    公  訴  人  臺灣台南地方法院檢察署檢察官
    被      告  乙○○
                甲○○
右列被告等因過失傷害案件，經檢察官提起公訴（九十年度營偵字第四二０號、第八
二六號），本院判決如左：
    主  文
乙○○因過失傷害人，處有期徒刑參月，如易科罰金，以參佰元折算壹日。又服用酒
類，不能安全駕駛動力交通工具而駕駛，處有期徒刑肆月，如易科罰金，以參佰元折
算壹日。應執行有期徒刑陸月，如易科罰金，以參佰元折算壹日。
甲○○因過失傷害人，處拘役貳拾玖日，如易科罰金，以參佰元折算壹日。
    事  實
一、乙○○明知飲酒後若酒醉不能安全駕駛汽車則依法不能駕駛機動車輛，竟於民國
    八十九年九月三十日晚上九時許（公訴人將時間誤載為民國九十年二月十四日）
    ，於酒後已不能安全駕駛動力交通工具之狀態下，竟仍駕駛其車號ＮＺＵ－二五
    九號之重機車，由台南縣白河鎮往東山鄉○○道往東山鄉方向行駛（公訴人將方
    向誤載為由東山鄉○○道台一線往白河鎮方向行駛），於同日晚上九時許（公訴
    人誤載為七時二十分許），途經東山往白河方向之青葉橋上時（公訴人將地點誤
    載為後壁鄉嘉田村十二之九十號前），應注意能注意車前狀況，並隨時採取必要
    之安全措施，而依當時情況並無不能注意之情事，竟因飲酒過量而疏未注意，適
    於同一時間黃古呂（未據告訴）駕駛剷土機逆向在該橋上同向施工清理路面，而
    甲○○則在該剷土機前面以掃把清掃路上之小碎石，亦疏未在適當距離豎立標誌
    警告來車，致乙○○駕駛上述機車途經該處時，見此狀況煞車不及而撞及甲○○
    ，使甲○○因而受有第一腰椎爆裂性骨折，第三、四頸椎移位等傷害；乙○○則
    因撞上甲○○後機車失控再撞及上開剷土機，因而受有右脛骨開放性骨折，右腳
    撕脫傷併踝關節損傷等傷害。乙○○於事故後經醫師檢驗結果血液中酒精含量為
    1.09MG／DL，已超過不能駕車之法定標準。
二、案經甲○○、乙○○告訴及台南縣警察局白河分局報告由台灣台南地方法院檢察
    署檢察官偵查起訴。
    理  由
一、訊據被告乙○○及甲○○，就右開時地車禍肇事之事實供承不諱，核與二人互控
    對方情節及證人黃古呂在警訊中證述之情節相符，復有道路交通事故調查報告表
    一紙、診斷證明書二紙、現場照片二張、及嘉義仁友醫院血液酒精濃度測試表（
    被告乙○○測得之酒精濃度為一．０九ｍｇ／ｄｌ）附卷可稽。就被告乙○○過
    失傷害及公共危險部分：按汽車行駛時，駕駛人應注意車前狀況，並隨時採取必
    要之安全措施。道路交通安全規則第九十四條第三項定有明文。被告乙○○駕車
    自應注意上述道路交通安全規定，而依其狀況，又非不能注意，竟疏未注意以致
    肇事，致甲○○受傷，被告顯有過失。而被告乙○○之過失行為與被害人甲○○
    之受傷間，顯具有相當因果關係，其過失傷害犯嫌應堪認定；又乙○○其經測試
    血液中之酒精濃度結果，高達一．０九ｍｇ／ｄｌ，復因此而肇致本件車禍，其
    顯有不能安全駕駛動力交通工具之情事，亦堪認定。就被告甲○○過失傷害部分
    ：查案外人黃古呂夜間駕駛剷土機逆向在上開慢車道上施工清理路面，而被告甲
    ○○則在剷土機以掃把清除路面碎石，因剷土機係開強燈逆向照射地面，對於順
    向沿慢車道行駛之駕駛人，客觀上有造成車禍之危險（因強光能使順行車向之駕
    駛人，視覺上之障礙），渠等自有防範危險發生之義務，亦即渠等須在適當距離
    豎立標誌，警告來車。惟渠等應注意能注意及此項義務，竟疏未注意，未於施工
    之際豎立標誌，致告訴人乙○○駕駛機車途經該地時，因視覺障礙而撞及被告甲
    ○○，並因而受有上述傷害，此點訊之被告甲○○亦不爭執，渠等顯有過失，而
    被告甲○○之過失行為與被害人乙○○之受傷間，顯具有相當因果關係，其罪證
    明確，犯行亦堪認定
二、核被告乙○○及甲○○所為，均係犯有刑法第二百八十四條第一項前段之因過失
    傷害罪。被告乙○○另犯有刑法第一百八十五條之三之罪，被告乙○○所犯過失
    傷害及公共危險間，並無裁判上一罪之關係，應分論併罰。又被告乙○○酒醉駕
    車，未注意車前狀況，因而致人受傷，依法應負刑事責任，爰依道路交通管理處
    罰條例第八十六條第一項規定加重其刑。本院爰分別審酌被告過失責任非輕，犯
    罪所生危害，犯罪後態度等一切情狀，分別量處如主文所示之刑，均諭知易科罰
    金之折算標準，乙○○部分並定其應執行之刑及諭知易科罰金之折算標準，以示
    懲儆。
據上論斷，應依刑事訴訟法第二百九十九條第一項前段、刑法第二百八十四條第一項
前段、第一百八十五條之三、第四十一條第一項前段、第五十一條第五款、道路交通
管理處罰條例第八十六條第一項、罰金罰鍰提高標準條例第一條前段、第二條判決如
主文。
本案經檢察官王森榮到庭執行職務。
中    華    民    國      九十      年      八      月        十六      日
                              臺灣臺南地方法院交通法庭
                                      法  官  何  清  池
右正本證明與原本無異。
如不服本判決，應於判決送達後十日內向本院提出上訴狀( 應附繕本 )。
                                      書記官  林  木  村
中    華    民    國      九十      年      八      月        十六      日
附錄本案論罪科刑法條全文：
中華民國刑法第二百八十四條：
 (過失傷害罪)
  因過失傷害人者，處六月以下有期徒刑、拘役或五百元以下罰金，致重傷者，處一
  年以下有期徒刑、拘役或五百元以下罰金。
中華民國刑法第一百八十五條之三：
  服用毒品、麻醉藥品、酒類或其他相類之物，不能安全駕駛動力交通工具而駕駛者
  ，處一年以下有期徒刑、拘役或三萬元以下罰金。


司法院資訊處製作；財團法人民間司法改革基金會備份。
